臺灣新北地方法院民事裁定
111年度補字第2050號
原      告  葉泰男  
訴訟代理人  蔣美龍律師
被      告  胡菽容  

上列當事人間請求遷讓房屋等事件，本院裁定如下：
    主  文
原告應於本裁定送達後五日內繳納第一審裁判費新臺幣肆萬伍仟
伍佰伍拾元，逾期未繳納，即駁回原告之訴。
    理  由
一、按訴訟標的之價額，由法院核定；核定訴訟標的之價額，以
    起訴時之交易價額為準，無交易價額者，以原告就訴訟標的
    所有之利益為準。又以一訴主張數項標的者，其價額合併計
    算之。但所主張之數項標的互相競合或應為選擇者，其訴訟
    標的價額，應依其中價額最高者定之；以一訴附帶請求其孳
    息、損害賠償、違約金或費用者，不併算其價額，民事訴訟
    法第77條之1第1、2項、第77條之2條第1、2項分別定有明文
    。又一訴附帶請求其孳息、損害賠償、違約金或費用者，因
    附帶請求與主請求標的間有主從及相牽連關係，且附帶請求
    權係隨主訴訟標的之法律關係存在而發生，則例外不併算其
    價額。
二、本件原告起訴請求被告應將新北市○○區○○路0段00巷00弄00
    號4樓的房屋騰空返還原告，並自民國111年9月17日起至上
    開房屋騰空返還之日止，按月給付新臺幣（下同）11,472元
    。經查，原告與訴外人簡德欽於111年6月9日簽訂不動產買
    賣契約，約定原告以價金4,500,000元向訴外人簡德欽購買
    上開房屋及坐落之土地，原告現為上開房屋之所有權人，而
    被告自98年起即無權占用上開房屋，經寄發存證信函通知被
    告後，被告仍置之不理等情，有不動產買賣契約書、土地及
    建物第二類謄本、存證信函在卷可證。經核上開買賣契約書
    所載係起訴前一年內之交易價格，應可作為市價參考。是以
    本件訴訟標的價額核定為4,500,000元，應徵收第一審裁判
    費45,550元。至其聲明後段，則為請求相當於租金之不當得
    利部分，依民事訴訟法第77條之2第2項規定，不併算訴訟標
    的價額，併此敘明。茲依民事訴訟法第249條第1項但書規定
    ，限原告於收受本裁定後5日內如數補繳，逾期不繳，即駁
    回其訴，特此裁定。
中　　華　　民　　國　　111 　年　　12　　月　　5 　　日
                  民事第五庭    法　官　曹惠玲
以上正本係照原本作成。
如對本裁定關於核定訴訟標的價額部分抗告，應於裁定送達後10
日內向本院提出抗告狀，並繳納抗告費用新台幣1,000 元。命補
繳裁判費部分不得抗告。
中　　華　　民　　國　　111 　年　　12　　月　　5 　　日
                                書記官  董怡彤
附  表：
土地標示             編 號 土　　　地　　　坐　　　落        地目 面　　積  權利範圍  縣 市  鄉鎮市區  段 小段 地號   平方公尺   １ 新北市  樹林區  佳園  0000-0000   1,701.36  10000分之242 建物標示             編號  建號  基地坐落  建築式樣主要建築材料及房屋層數  建物面積（平方公尺）    權利範圍     建物門牌    樓層及面積   附屬建物面積   １  00000-000  新北市○○區○○段00000000地號  5層鋼筋混凝土造  4層層次面積：60.42 總面積：60.42   陽臺：8.55 1分之1     新北市○○區○○路0段00巷00弄00號4樓